【裁判字號】    97,訴,378
【裁判日期】    980422
【裁判案由】    毒品危害防制條例
【裁判全文】
臺灣宜蘭地方法院刑事判決               97年度訴字第378號
公  訴  人  臺灣宜蘭地方法院檢察署檢察官
被      告  甲○○
選任辯護人  黃豪志律師
上列被告因毒品危害防制條例案件，經檢察官提起公訴（97年度
偵字第919號），本院判決如下：
    主  文
甲○○犯附表一編號1、2所示販賣第一級毒品罪，各處如附表一
編號1、2所示之刑；又共同犯附表一編號3所示販賣第一級毒品
罪，處如附表一編號3所示之刑；又犯附表二編號1所示持有第二
級毒品罪，處如附表二編號1所示之刑。應執行有期徒刑拾玖年
，扣案之第一級毒品海洛因拾壹包（合計淨重伍壹點肆肆公克
）、第二級毒品大麻壹包（淨重零點肆陸公克）均沒收銷燬之；
扣案如附表三編號4至8所示物品均沒收；販賣第一級毒品所得新
臺幣伍仟元沒收（其中壹仟元與真實姓名年籍不詳之成年男子連
帶沒收），如全部或一部不能沒收時，以其財產抵償之。
甲○○被訴販賣第一級毒品予丁○○、販賣第二級毒品予丙○○
部分均無罪。
    事  實
一、甲○○明知海洛因為毒品危害防制條例所規定之第一級毒品
    ，依法不得持有、販賣，竟意圖營利，基於販賣第一級毒品
    海洛因之犯意，先於民國97年2月間某日，在宜蘭縣宜蘭市
    河濱公園，以新臺幣（下同）17萬元之價格，向真實姓名年
    籍不詳之綽號「阿同」男子，販入數量不詳之第一級毒品海
    洛因，隨即於附表一編號1、2所示時間、地點，分別以附表
    一編號1、2所示交易方式、價格，各販賣數量不詳之海洛因
    予乙○○1次，販賣第一級毒品海洛因所得共計4千元。而甲○○另與真實姓名年籍不詳之成年男子共同意圖營利，基於
    販賣第一級毒品海洛因之犯意聯絡，於附表一編號3所示時
    間、地點，以附表一編號3所示交易方式、價格，販賣數量
    不詳之海洛因予乙○○1次，販賣第一級毒品海洛因所得1千
    元。
二、甲○○明知大麻為毒品危害防制條例所規定之第二級毒品，
    依法不得持有，竟基於持有第二級毒品大麻之犯意，於96年
    9月間某日，在基隆市某處，自真實姓名年籍不詳之綽號「
    淑欽」女子處取得大麻1包（淨重0.46公克）而持有之，並
    將之攜回宜蘭縣壯圍鄉○○路10號住處藏放。
三、嗣於97年2月26日13時40分許，經警持本院核發之搜索票，
    至宜蘭縣壯圍鄉○○路10號住處執行搜索，扣得甲○○所有
    第一級毒品海洛因31包（合計淨重51.44公克）、第二級毒
    品大麻1包（淨重0.46公克），及甲○○所有附表三編號4至
    8所示供甲○○單獨或甲○○與真實姓名年籍不詳之成年男
    子共同販賣第一級毒品海洛因使用之物。
四、案經宜蘭縣政府警察局宜蘭分局報請臺灣宜蘭地方法院檢察
    署檢察官偵查起訴。
    理  由
甲、證據能力部分：
壹、證人丁○○、丙○○於警詢中之陳述不得作為證據：
一、按被告以外之人於審判外之言詞或書面陳述，除法律有規定
    者外，不得作為證據；又被告以外之人於審判外之陳述，雖
    不符前4條之規定，而經當事人於審判程序同意作為證據，
    法院審酌該言詞陳述或書面陳述作成時之情況，認為適當者
    ，亦得為證據，刑事訴訟法第159條第1項、第159條之5第1
    項分別定有明文。經查：證人丁○○、丙○○於警詢之陳述
    （見97偵919號卷(一)第32頁至第34頁、第42頁至第45頁），
    係被告以外之人於審判外之言詞陳述，且被告於審判程序中
    亦表示不同意作為證據（見本院卷第31頁），依上開規定，
    自不得作為證據。
貳、證人丁○○、乙○○、丙○○於偵查中經具結所為之陳述，
    均得作為證據：
一、按檢察官職司追訴犯罪，就審判程序之訴訟構造言，檢察官
    係屬與被告相對立之當事人一方，偵查中對被告以外之人所
    為之偵查筆錄，或被告以外之人向檢察官所提之書面陳述，
    性質上均屬傳聞證據。自理論上言，如未予被告反對詰問、
    適當辯解之機會，一律准其為證據，似有違當事人進行主義
    之精神，對被告之防禦權亦有所妨礙；然而現階段刑事訴訟
    法規定檢察官代表國家偵查犯罪、實施公訴，必須對於被告
    之犯罪事實負舉證之責，依法其有訊問被告、證人及鑑定人
    之權，證人、鑑定人且須具結，而實務運作時，偵查中檢察
    官向被告以外之人所取得之陳述，原則上均能遵守法律規定
    ，不致違法取供，其可信性極高，為兼顧理論與實務，乃於
    修正刑事訴訟法時，增列第159條之1第2項，明定被告以外
    之人（含被害人、證人等）於偵查中向檢察官所為陳述，除
    顯有不可信之情況者外，得為證據（最高法院93年度台上字
    第2397號判決要旨參照）。而所謂「顯有不可信」之情況，
    係指其不可信之情形，甚為顯著了然者，固非以絕對不須經
    過調查程序為條件，然須從卷證本身，綜合訊問時之外部情
    況為形式上之觀察或調查，即可發現，無待進一步為實質調
    查之情形而言。
二、本件被告雖辯稱：本案均由宜蘭縣政府警察局宜蘭分局偵查
    隊員警林宗燦、林育璋等人偵辦，而上開人員既對檢舉人甲
    、乙之警詢筆錄違法製作，恐渠等於警詢中對證人丁○○、
    乙○○、丙○○均有相同誘導或其他不正方式之訊問，致生
    上開證人於檢察官訊問中仍有警方誘導延續性之壓力，為使
    其證言一致性，而續為不實之證述，是證人丁○○、乙○○
    、丙○○於偵查中之證述具有顯不可信之情況，自不具有證
    據能力等語。惟查：
  (一)證人丙○○於97年4月1日、97年5月30日、97年7月15日偵查
    中經檢察官3次訊問，均未陳述員警有使用脅迫等不正方法
    要求伊於偵查中證述伊有向甲○○購買安非他命等情節，且
    丙○○尚於97年4月1日偵查中向檢察官證述：警方沒有脅迫
    或教導我到地檢署要如何對檢察官陳述等語；證人丁○○於
    97年4月1日、97年7月15日偵查中經檢察官2次訊問，亦均未
    陳述員警有使用脅迫等不正方法要求伊於偵查中證述伊友人
    曾借用伊電話撥打至門號0000000000號行動電話購買海洛因
    等情節；證人乙○○於97年5月13日、97年7月15日偵查中經
    檢察官2次訊問，均未陳述員警有使用脅迫等不正方法要伊
    於偵查中證述伊有向甲○○購買海洛因等情節，且乙○○於
    97年7月15日偵查中尚證述：於97年5月13日證述內容係屬實
    在，沒有說謊等語，此有上開偵訊筆錄7份在卷足憑（見97
    偵919號卷(一)第37頁至第39頁、第48頁至第50頁、第102頁至
    第104頁、第123頁至第124頁、第175頁至第183頁）。
  (二)至於秘密證人甲、乙係分為由宜蘭縣政府警察局宜蘭分局員
    警林育璋、王榮松負責製作警詢筆錄，此業經王榮松、蘇明
    勝、李宗燦、林育璋於偵查中供述明確（見97他530號卷第3
    頁至第11頁），而證人丙○○及丁○○於警詢時則係由宜蘭
    縣政府警察局宜蘭分局員警李宗燦、蘇明勝分別負責詢問、
    記錄，此有警詢筆錄2份在卷可參（見97偵919號卷(一)第32頁
    至第36頁、第42頁至第47頁），核與詢問及記錄秘密證人甲
    、乙警詢筆錄之員警不同，自難僅以秘密證人甲於偵查中證
    述未陳述警詢筆錄所載內容；乙於偵查中證述警詢筆錄係員
    警先打好再叫伊蓋指印等語，即推論證人丁○○、乙○○、
    丙○○於偵查中向檢察官所為之陳述係受到員警脅迫或誘導
    等不正方法。
  (三)況證人丁○○、乙○○、丙○○於偵查中向檢察官所為之陳
    述，業經依法具結，以擔保其等陳述內容之信用性，且綜前
    所述，本院綜觀卷證為形式上觀察亦無顯不可信之情況，依
    上開規定，自均具有證據能力。故被告仍以前詞辯稱：證人
    丁○○、乙○○、丙○○於偵查中之陳述不具有證據能力等
    語，自不足採。
、本件附表三所示扣押物品得作為證據：
一、按對於被告或犯罪嫌疑人之身體、物件、電磁紀錄及住宅或
    其他處所，必要時得搜索之；搜索，應用搜索票；司法警察
    官因調查犯罪嫌疑人犯罪情形及蒐集證據，認有搜索之必要
    時，得依前項規定，報請檢察官許可後，向該管法院聲請核
    發搜索票，刑事訴訟法第122條第1項、第128條第1項、第12
    8條之1第2項分別定有明文。次按搜索票之核發審查程序，
    是強制處分發動與否之程序問題，屬於審判期日以外之程序
    ，通常具有時間上的「急迫性」，因此其證據法則，僅以自
    由證明為已足，無庸經過嚴格證明程序。而自由證明法則並
    不要求至「無合理懷疑之確信程度」，只要對於發動搜索的
    門檻，已證明至令法院「大致相信」的程度，亦即相當於「
    釋明」的程度即可。故法院係依據聲請人聲請搜索票時所檢
    附之資料，判斷是否已符合上述「釋明」程度之要求，此觀
    法院辦理刑事訴訟案件應行注意事項第63條之規定即明。
二、本件被告雖辯稱：秘密證人甲、乙於偵查中均證述其等之警
    詢筆錄未按程序製作，故本案之搜索票聲請程序已有違法之
    虞，依此違法程序取得、扣押之物即有證據瑕疵，而無證據
    能力等語。惟查：
  (一)本件搜索係由宜蘭縣政府警察局宜蘭分局報請臺灣宜蘭地方
    法院檢察署檢察官許可後，向本院聲請核發搜索票，而本院
    依檢附供釋明之秘密證人乙警詢筆錄、現場示意圖、刑案現
    場照片、戶籍資料、刑案紀錄，認有相當理由可相信犯罪嫌
    疑人甲○○涉及販賣毒品，且有關證物存在於宜蘭縣壯圍鄉
    ○○路10號其住處，因而簽發搜索票，由員警持往執行搜索
    ，並在上開住處扣得附表三所示物品，此有本院97年度聲搜
    字第60號卷內所附上開證據、本院搜索票、宜蘭縣政府警察
    局宜蘭分局搜索扣押筆錄、扣押物品目錄表可資佐憑，本件
    聲請搜索票、核發搜索票及執行搜索之過程均符合法定程序
    ，則依上開法定程序扣押之證物，自得採為證據。
  (二)且承前述，本件宜蘭縣政府警察局宜蘭分局並未引用秘密證
    人甲之警詢筆錄作為向本院聲請核發搜索票之證據，故被告
    以秘密證人甲之警詢筆錄製作過程有瑕疵為由抗辯本件附表
    三所示扣押物品無證據能力，顯不足採。
  (三)至於秘密證人乙於97年6月25日偵查中雖證述：伊並未到警
    察局製作警詢筆錄，該97年1月12日之警詢筆錄係員警先打
    好後再叫伊蓋指印等語（見97偵919號卷(一)第143頁至第144
    頁）。然秘密證人乙於97年5月14日、97年6月25日偵查中證
    述：伊有親眼目睹甲○○販賣安非他命予丙○○，亦確實有
    向員警檢舉甲○○販賣毒品之事，但擔心遭報復，希望身分
    不要曝光等語（見97偵919號卷(一)第108頁至第109頁、第143
    頁至第144頁），核與員警王榮松於97年7月15日偵查中供述
    ：乙確實有於電話中向伊檢舉甲○○販賣毒品，因乙擔心身
    分曝光，不願至警察局製作筆錄，伊始依乙所陳述內容製作
    筆錄後，再至約定地點將筆錄交乙確認無誤後按捺指印等情
    節相符（見97他530號卷第3頁至第4頁），並有上開警詢筆
    錄1份在卷足憑（見97偵919號卷(一)第20頁至第22頁），足認
    秘密證人乙之警詢筆錄製作過程並無違法之處，況承前述，
    本件搜索票核發及執行搜索過程均屬合法，故被告仍以前詞
    抗辯本件附表三扣押物品不具證據能力等語，自不足採。
乙、實體部分：
壹、有罪部分：（即販賣第一級毒品海洛因予乙○○、持有第二
    級毒品大麻部分）
一、認定犯罪事實所憑之證據及理由：
  (一)訊據被告甲○○雖坦承於上開時間、地點，未經許可持有第
    二級毒品大麻，並於97年2月間，在宜蘭縣宜蘭市河濱公園
    ，向綽號「阿同」之男子，以17萬元之價格，購買第一級毒
    品海洛因之事實（見本院卷第30頁至第31頁、第103頁、第1
    37頁），並有扣案之疑似第一級毒品海洛因31包（合計淨重
    51.44公克）、第二級毒品大麻1包（淨重0.46公克）可資佐
    憑，且該海洛因、大麻經臺灣宜蘭地方法院檢察署囑託法務
    部調查局鑑驗，結果確分別含有第一級毒品海洛因、第二級
    毒品大麻成分，此有該局97年3月30日調科壹字第097230173
    20號、97年3月30日調科壹字第09723017310號濫用藥物實驗
    室鑑定書各1份附卷可稽（見97偵919號卷(一)第53頁至第54頁
    ），堪認被告此部分供述與事實相符。惟被告矢口否認有何
    販賣第一級毒品海洛因予乙○○之犯行，辯稱：證人乙○○
    於偵查、本院審理中之證述相互矛盾，且扣案附表三所示物
    品均係供被告施用毒品使用之物等語。
  (二)經查：
  1.證人乙○○於97年5月13日偵查中證述：「（問：有無跟甲○○買毒品？）我都直接到他家跟他買海洛因。（問：何時
    開始跟甲○○買海洛因，最後1次是何時？）97年2月份開始
    ，最後1次是他被抓進來半個月前。（問：期間購買次數？
    金額？）3、4次，每次1到3000元不等。（問：如何連絡交
    付毒品？）我直接去他家，由他或者是別人從窗戶拿給我，
    甲○○拿給我1、2次，其他都叫別人拿給我，好像是他的小
    弟，男性約30歲，我不知道他叫什麼名字，我知道他是甲○○的小弟，錢是我當場交給拿毒品給我的人。（問：與甲○○何關係？）是朋友介紹，沒有結怨。」等語（見97偵919
    號卷(一)第103頁）；於97年7月15日偵查中證述：「（問：你
    於97年5月13日在本署製作筆錄時，向檢察官提到你曾向甲○○買過毒品，是否實在？）實在。（問：你當時有無向檢
    察官說謊？）沒有。（問：你認識甲○○多久了？）今年農
    曆過年前認識的。…（問：以上所言是否實在？）實在。」
    等語（見97偵919號卷(一)第182頁至第183頁）。核與被告於9
    7年12月17日本院審理中供稱：乙○○有至伊住處3、4次，
    伊知道乙○○有施用毒品等語相符（見本院卷第103頁）。
    復有扣案之疑似海洛因31包、夾鏈袋552個、電子磅秤2台、
    白色小湯匙1支、攪拌機1台、磨粉器1組可資佐憑，而上開
    扣案之疑似海洛因之碎塊狀5包、粉末狀26包，經臺灣宜蘭
    地方法院檢察署囑託法務部調查局鑑驗，結果：(1)送驗碎塊
    狀檢品5包均含有第一級毒品海洛因成分，合計淨重46.44公
    克，純度68.74%，純質淨重31.92公克。(2)送驗粉末狀檢品2
    6包，均含第一級毒品海洛因成分，合計淨重5.00公克，純
    度41.16%，純質淨重2.06公克，此有該局97年3月30日調科
    壹字第09723017320號濫用藥物實驗室鑑定書1份在卷可稽（
    見97偵919號卷(一)第53頁），益徵證人乙○○上開證述伊有
    在被告住處，以1千至3千元之價格，向被告購買海洛因3、4
    次乙節，非其憑空捏造之詞，況證人乙○○係因另案施用毒
    品為警查獲後移送臺灣宜蘭地方法院檢察署，於檢察官訊問
    時始供出其毒品來源，並非於本案偵查中發現之購毒證人，
    且被告於98年4月8日本院審理中亦供稱伊與乙○○並無任何
    仇怨等語（見本院卷第140頁），則證人乙○○自無設詞誣
    陷被告之可能，其證詞堪以採信。至於證人乙○○證述向被
    告購買海洛因之次數為3、4次，每次1千元至3千元不等，其
    中被告交付海洛因予伊1、2次，其餘係由該姓名年籍不詳之
    成年男子交付海洛因予伊，本院認以被告分別於附表一編號
    1、2所示時間、地點，以附表一編號1、2所示交易方式、價
    格，各販賣數量不詳之海洛因予乙○○1次，販賣第一級毒
    品海洛因所得共計4千元；被告另與真實姓名年籍不詳之成
    年男子，共同於附表一編號3所示時間、地點，以附表一編
    號3所示交易方式、價格，販賣數量不詳之海洛因予乙○○1
    次，販賣第一級毒品海洛因所得1千元，較有利於被告。而
    依上開證據尚無法證明該成年男子就被告於97年2月間某日
    販入海洛因，隨即於附表一編號1、2所示時間販賣海洛因予
    乙○○之部分，與被告有何犯意聯絡及行為分擔，故公訴人
    認被告與真實姓名年籍不詳之成年男子間，就97年2月間販
    入海洛因、附表一編號1、2所示販賣海洛因行為，亦具有犯
    意聯絡及行為分擔，容有未洽，併予敘明。
  2.另證人乙○○於97年12月17日本院審理中雖證述：「（問：
    是否認識在庭被告甲○○？）認識。（問：有無向甲○○買
    過毒品？）應該不算買，當時我在工作，我向警察稱我是與
    甲○○合資購買，警察說這樣就算購買。（問：何謂合資購
    買？）我會去甲○○家玩骰子，甲○○說他有在用毒品，他
    說他有基隆的朋友會拿毒品海洛因下來，品質比較好，價錢
    比較低，因為我本身也有在用海洛因，我就向甲○○說我們
    公家一起買。我給甲○○5千元，也有見過基隆那個朋友1次
    。（問：以此方式購買毒品次數？）總共購買3次。（問：
    《提示97偵919卷(一)第103頁第15行起並告以要旨》所言是否
    實在？）不實在，我怕被收押，我就沒有工作。（問：你當
    時是因為施用毒品案件被移送地檢署？）是。（問：就你所
    知，施用毒品案件會被收押？）施用毒品不會被收押。（問
    ：既然知道不會被收押，為何當天怕被收押？）因為警察跟
    我說如果我說是合資購買的話，我就會被收押，到時我就沒
    有工作。（問：於偵查中所說過程，如何得出？）我說的小
    弟是甲○○基隆的朋友，不是甲○○的小弟。因為在警局很
    久，我毒癮發作，就想說講向甲○○買就好了。…（問：你
    如何到警局？）我送貨從佛光大學下來，警察在那邊臨檢，
    警察說我電話被監聽，就把我帶去警局，至於有無製作筆錄
    ，我忘記了，後來就送地檢署。（問：警察有無教你在地檢
    署要怎麼講？）有，警察就教我說直接向甲○○買海洛因，
    不然會被收押。我不知道那位警察的名字。」等語（見本院
    卷第96頁至第98頁）。惟證人乙○○此部分證述，核與偵查
    中所述迥然不同，且證人乙○○既明知施用毒品不會遭檢察
    官聲請法院羈押，其何以需配合員警之教導證述有向被告購
    買海洛因，況證人乙○○並無法指出係何員警脅迫其於偵查
    中為不實證述，此已與常理相悖，而承前述，證人乙○○尚
    於檢察官第2次訊問時證述第1次所述內容係屬真實，並未說
    謊等語，亦未向檢察官表示有受到何員警脅迫或誘導等情，
    再參以被告於98年4月8日本院審理中亦供稱：乙○○不曾拿
    錢給伊要與伊一起合資購買海洛因等語（見本院卷第140頁
    ），益徵並無證人乙○○此部分所述其與被告合資購買海洛
    因3次之事實，足見證人乙○○此部分證述係事後迴護被告
    之詞，不足採信。
  3.按販賣毒品係違法行為，非可公然為之，亦無公定之價格，
    無論包裝方式，均可任意分裝增減份量。每次買賣之價差，
    亦隨時依雙方資力、關係之深淺、需求之數量、來源是否充
    裕、販賣者是否渴求資金、查緝是否嚴緊、購買者被查獲時
    供述購買對象之風險評估等，異其標準，非可一概而論。販
    賣之利得除經坦承及價量俱臻明確外，委難察得實情。而近
    年來政府為杜絕毒品之氾濫，對於查緝施用及販賣毒品之工
    作，無不嚴加執行，非法販賣海洛因，又為違反法禁之重罪
    ，經警查緝甚嚴。本件被告有施用海洛因、甲基安非他命之
    毒癮，而其復以務農為生，此業經被告於本院審理中供述明
    確（見本院卷第137頁至第138頁），並有宜蘭縣政府警察局
    宜蘭分局毒品犯罪嫌疑人尿液採驗作業管制紀錄、慈濟大學
    濫用藥物檢驗中心檢驗總表各1份在卷足憑（見97偵919號卷
    (一)第29頁至第30頁），足見被告亟需金錢購買毒品，況被告
    、真實姓名年籍不詳之成年男子與乙○○間，既非至親，又
    無故舊關係，則若無利可圖，被告與該成年男子何須甘冒被
    查獲之風險出售海洛因予乙○○，是被告與該成年男子前揭
    販賣毒品海洛因，顯有營利之意圖甚明。
  4.綜上論證，可證被告確意圖營利，基於販賣第一級毒品海洛
    因之犯意，先於97年2月間某日，在宜蘭縣宜蘭市河濱公園
    ，以17萬元之價格，向綽號「阿同」之男子，販入數量不詳
    之第一級毒品海洛因，隨即於附表一編號1、2所示時間、地
    點，分別以附表一編號1、2所示交易方式、價格，各販賣數
    量不詳之海洛因予乙○○1次，販賣第一級毒品海洛因所得
    共計4千元。而被告另與真實姓名年籍不詳之成年男子共同
    意圖營利，基於販賣第一級毒品海洛因之犯意聯絡，於附表
    一編號3所示時間、地點，以附表一編號3所示交易方式、價
    格，販賣數量不詳之海洛因予乙○○1次，販賣第一級毒品
    海洛因所得1千元。被告仍以前詞辯稱：其未販賣海洛因予
    乙○○等語，顯不足採。
  (三)從而，被告前揭販賣第一級毒品海洛因、持有第二級毒品大
    麻之事實，均事證明確，應依法論科。
二、論罪科刑之理由：
  (一)按海洛因、大麻分屬毒品危害防制條例第2條第2項第1款、
    第2款所定之第一級、第二級毒品。被告甲○○所為附表一
    編號1、2、3所示犯罪事實，均係犯毒品危害防制條例第4條
    第1項之販賣第一級毒品罪；附表二編號1所示犯罪事實，係
    犯毒品危害防制條例第11條第2項之持有第二級毒品罪。
  (二)被告持有海洛因之低度行為，為販賣第一級毒品之高度行為
    所吸收，不另論罪。
  (三)被告與真實姓名年籍不詳之成年男子間，就附表一編號3所
    示之販賣第一級毒品犯行，具有犯意聯絡及行為分擔，為共
    同正犯。
  (四)被告所犯上開販賣第一級毒品罪、持有第二級毒品罪間，均
    犯意各別，行為互殊，應予分論併罰。
  (五)被告雖有販賣海洛因之行為，惟其販賣海洛因之對象僅1人
    ，販賣價格為1千元、3千元，其販賣毒品數量非鉅，所生危
    害有限，犯罪情節尚非極為重大，若不論販賣之對象、數量
    多寡，均處以毒品危害防制條例第4條第1項之法定刑死刑或
    無期徒刑，依本件實際犯罪之情狀而言，尚屬過苛，顯屬情
    輕法重，有傷一般國民對於法律之情感，故綜合前述各情，
    認被告所犯販賣第一級毒品罪，情狀尚堪憫恕，依刑法第59
    條規定，酌量減輕其刑。
  (六)審酌被告有賭博、肅清煙毒條例、麻醉藥品管理條例之犯罪
    前科，素行不佳，此有臺灣高等法院被告前案紀錄表1份在
    卷可參，而被告四肢健全，竟不思循正途賺取金錢，反意圖
    牟取暴利，販賣海洛因予他人，無異鼓勵他人施用毒品，助
    長犯罪並嚴重戕害國人健康，且尚未經許可持有大麻，及考
    量被告於犯罪後仍飾詞否認部分犯行，態度不佳等一切情狀
    ，分別量處如主文所示之刑，並定其應執行之刑。
  (七)扣案之第一級毒品海洛因31包（合計淨重51.44公克）、第
    二級毒品大麻1包（淨重0.46公克），及內裝該海洛因、大
    麻之夾鏈袋31個、1個，因分別附著有海洛因、大麻成分，
    業已無法析離，均應依毒品危害防制條例第18條第1項前段
    規定，諭知沒收銷燬。又扣案之附表三編號4至8所示物品，
    均為被告所有，此業經被告於警詢、偵查、本院審理中供述
    明確（見警蘭偵字第0972100816號卷第2頁、97偵919號卷(一)
    第7頁、本院卷第135頁至第136頁），且係供被告單獨或被
    告與真實姓名年籍不詳之成年男子共同犯附表一編號1至3所
    示販賣第一級毒品使用之物，均應依毒品危害防制條例第19
    條第1項規定宣告沒收。
  (八)按毒品危害防制條例第19條第1項固規定「犯第4條至第9條
    、第12條、第13條或第14條第1項、第2項之罪者，其供犯罪
    所用或因犯罪所得之財物，均沒收之，如全部或一部不能沒
    收時，追徵其價額或以其財產抵償之」。但共同正犯之犯罪
    所得為新臺幣時，因係合併計算，且於全部或一部不能沒收
    時以其財產抵償之，為避免執行時發生重複沒收、抵償之情
    形，故各共同正犯之間係採連帶沒收主義，於裁判時僅諭知
    連帶沒收，不得就全體共同正犯之總所得，對各該共同正犯
    分別重複諭知沒收；此與罰金刑應分別諭知、分別執行者不
    同（最高法院95年度台上字第4975號判決要旨參照）。故本
    件未扣案販賣毒品所得：
  1.附表一編號1所示被告販賣第一級毒品所得財物1千元沒收之
    。
  2.附表一編號2所示被告販賣第一級毒品所得財物3千元沒收之
    。
  3.附表一編號3所示被告與真實姓名年籍不詳之成年男子共同
    販賣第一級毒品所得財物1千元連帶沒收之。
  4.上開1.至3.所示販賣毒品所得，均應依毒品危害防制條例第
    19條第1項規定，如全部或一部不能沒收時，以其財產抵償
    之。
  (九)又扣案附表三編號3、9至15所示物品，雖為被告所有，然無
    證據證明係供本件犯罪使用之物，爰不予宣告沒收。至於附
    表三編號3所示甲基安非他命7包（合計驗餘淨重27.82公克
    ），雖經本院囑託內政部警政署刑事警察局鑑定，結果均含
    有第二級毒品甲基安非他命成分，此有該局98年2月12日刑
    鑑字第0980003502號鑑定書1份在卷可參（見本院卷第118頁
    ），係屬違禁物，惟按沒收為從刑之一種，依主從不可分原
    則，應附隨於主刑而同時宣告之，上開甲基安非他命雖係第
    二級毒品，然無證據證明係供本件犯罪使用之物（詳後述）
    ，縱屬違禁物，仍應由檢察官另依刑法第40條第2項規定，
    聲請單獨宣告沒收，併此敘明。
貳、無罪部分：
一、公訴意旨略以：
  (一)被告甲○○明知海洛因為毒品危害防制條例所規定之第一級
    毒品，依法不得持有、販賣，竟意圖營利，基於販賣第一級
    毒品海洛因之犯意，以其所有之門號0000000000號行動電話
    作為對外販賣海洛因之聯絡工具，嗣於97年2月24日，丁○○之友人綽號「大胖」男子持用丁○○所有之門號00000000
    00號行動電話撥打至甲○○所有上開電話聯絡交易海洛因事
    宜，丁○○隨即駕車搭載綽號「大胖」男子至宜蘭縣礁溪鄉
    玉田廟附近，並交付購買海洛因之價金1千元予綽號「大胖
    」男子，再由綽號「大胖」男子前往與甲○○交易，甲○○
    遂交付數量不詳之海洛因1包予綽號「大胖」男子，並收取
    綽號「大胖」男子所交付之價金1千元，綽號「大胖」男子
    再將該海洛因1包交付丁○○。
  (二)被告甲○○與真實姓名年籍不詳之成年男子均明知甲基安非
    他命（起訴書誤載為安非他命）為毒品危害防制條例所規定
    之第二級毒品，依法不得持有、販賣，竟意圖營利，基於販
    賣第二級毒品甲基安非他命之犯意聯絡，共同以甲○○所有
    之門號0000000000號行動電話作為對外販賣甲基安非他命之
    聯絡工具，嗣分別於：
  1.97年2月中旬，丙○○持用門號0000000000號行動電話撥打
    至甲○○所有上開電話，與甲○○聯絡交易甲基安非他命事
    宜，再由真實姓名年籍不詳之成年男子至宜蘭縣員山鄉○○
    路32巷24號丙○○住處，以1千元之價格販賣數量不詳之甲
    基安非他命予丙○○，並當場收取1千元價金。
   2.97年2月23日，丙○○持用門號0000000000號行動電話撥打
     至甲○○所有上開電話，與甲○○聯絡交易甲基安非他命
     事宜，嗣丙○○至宜蘭縣壯圍鄉○○路10號甲○○住處，
     由甲○○以1千元之價格販賣數量不詳之甲基安非他命予丙○○，並當場收取1千元價金。
   3.97年2月25日，丙○○持用門號0000000000號行動電話撥打
     至甲○○所有上開電話，與甲○○聯絡交易甲基安非他命
     事宜，嗣丙○○至宜蘭縣壯圍鄉○○路10號甲○○住處，
     由甲○○以1千元之價格販賣數量不詳之甲基安非他命予丙○○，並當場收取1千元價金。
  (三)嗣經警持本院核發之搜索票，至宜蘭縣壯圍鄉○○路10號甲○○住處執行搜索，扣得甲○○所有之第二級毒品甲基安非
    他命7包（合計驗餘淨重27.82公克），及甲○○所有附表三
    編號4至8、15所示物品。因認被告甲○○上開(一)部分涉犯毒
    品危害防制條例第4條第1項之販賣第一級毒品罪嫌；(二)1.、
    (二)2.、(二)3.部分均涉犯毒品危害防制條例第4條第2項之販賣
    第二級毒品罪嫌等語。
二、按犯罪事實應依證據認定之，無證據不得認定犯罪事實；又
    不能證明被告犯罪者，應諭知無罪之判決，刑事訴訟法第15
    4條第2項、第301條第1項分別定有明文。次按刑事訴訟法第
    161條已於91年2月8日修正公布，其第1項規定：檢察官就被
    告犯罪事實，應負舉證責任，並指出證明之方法。因此，檢
    察官對於起訴之犯罪事實，應負提出證據及說服之實質舉證
    責任。倘其所提出之證據，不足為被告有罪之積極證明，或
    其指出證明之方法，無從說服法院以形成被告有罪之心證，
    基於無罪推定之原則，自應為被告無罪判決之諭知（最高法
    院92年台上字第128號判例要旨參照）。又認定不利於被告
    之事實，須依積極證據，苟積極證據不足為不利於被告事實
    之認定時，即應為有利於被告之認定，更不必有何有利之證
    據（最高法院30年上字第816號判例要旨參照）。
三、本件公訴意旨認被告甲○○涉犯上開販賣第一級毒品、第二
    級毒品罪嫌，無非係以下列證據為據：
  (一)販賣第一級毒品海洛因予丁○○部分：
  1.證人丁○○於偵查、本院審理中之證詞。
  2.被告甲○○所有之門號0000000000號行動電話通聯紀錄1份
    。
  3.扣案附表三編號1、4至8、15所示物品。
  (二)販賣第二級毒品甲基安非他命予丙○○部分：
  1.證人丙○○於偵查中之證詞。
  2.被告甲○○所有之門號0000000000號行動電話通聯紀錄1份
    。
  3.電子地圖1份。
  4.扣案附表三編號3至8、15所示物品。
四、訊據被告甲○○堅詞否認有何販賣第一級毒品海洛因予丁○○、販賣第二級毒品甲基安非他命予丙○○之犯行，辯稱：
  1.被告根本不認識丁○○及綽號「大胖」男子，自不可能販賣
    海洛因予丁○○，況證人丁○○並未親自參與購買海洛因之
    過程，亦未目睹被告與綽號「大胖」男子交易海洛因之經過
    ，自不得以證人丁○○之證詞遽為不利於被告之認定。
  2.證人丙○○於偵查及本院審理中之證詞不一，已有瑕疵，且
    扣案之甲基安非他命係供被告施用，並非供販賣使用。
五、經查：
  (一)販賣第一級毒品海洛因予丁○○部分：
  1.證人丁○○部分於97年4月1日偵查中證述：「（問：000000
    0000號行動電話是你使用？）是。（問：0000000000號行動
    電話是何人使用？）我不知道。（問：你的電話和上開0000
    000000號行動電話在97年2月24日有5通電話聯絡，目的為何
    《提示雙向通聯紀錄》？）是我朋友『大胖』打的，是要向
    那個人拿海洛因。（問：『大胖』是何人？）我只知道他的
    外號。…（問：請你敘述當天過程？）2月24日下午4時多，
    『大胖』拿我的電話和對方聯絡，我聽『大胖』問對方『大
    仔你在那裡』，當時是由我開車載『大胖』，『大胖』叫我
    開去玉田廟那裡，到了之後『大胖』下車，他去1台白色車
    子裡面，約幾分鐘之後，『大胖』就回到車上，我看他手上
    拿著海洛因2包，其中1包是我的，我買了1千元，我是先將
    錢交給『大胖』。（問：當天是幾點鐘和『大胖』在一起？
    ）下午的時候，當時我們是約好要去買海洛因，我在車上就
    知道是要去買海洛因。但我沒有看到對方的人。…（問：毒
    品是何人交給你？）『大胖』。（問：如何確定『大胖』是
    打那支電話購買毒品？）因為我聽『大胖』問對方是在那裡
    之後，就叫我往玉田廟那裡開。」等語（見97偵919號卷(一)
    第48頁至第49頁）；於97年7月15日偵查中證述：「（問：
    認識甲○○多久了？）我不認識他，之前是我朋友向他買毒
    品，我和我朋友一起去，我沒有看到對方。（問：你朋友姓
    名？）我都叫他『大胖』。（問：如何聯絡『大胖』？）我
    現在和他無法連絡上，我並不是很好的朋友，只是之前幾次
    一起買毒品。」等語（見97偵919號卷(一)第175頁）；於97年
    11月26日本院審理中證述：「（問：0000000000號行動電話
    是否為你使用？）是。（問：你是否曾向持用0000000000號
    行動電話之人購買過毒品？）沒有。（問：97年2月24日為
    何你的電話有撥打到0000000000？）那不是我打的，是我朋
    友『大胖』打的，他借我的電話打出去，我不知道他打電話
    做什麼。（問：他打這支電話是否向該支電話持有人購買毒
    品？）我不知道。…（問：當時所購買的毒品，是你與『大
    胖』1人各1千元的份量？）是。…（問：當時你說與對方聯
    絡，對方是否是『大胖』借你電話打出去聯絡的那個人？）
    是，就是0000000000的那個人。（問：『大胖』如何稱呼對
    方？）『大胖』稱呼對方『大仔』。（問：是否認識或見過
    在庭被告？）沒有看過。（問：你能否確定『大胖』是與何
    人聯絡購買毒品？）『大胖』沒有講名字，只是稱呼對方『
    大仔』。（問：『大胖』真實姓名為何？）我不知道他的真
    實姓名及住址。…（問：『大胖』下車與何人交易購買毒品
    ？）我人在車上，交易過程我不知道。（問：能否確認『大
    胖』是向在庭被告購買毒品？）我不能確認。」等語（見本
    院卷第69頁至第71頁）。綜觀證人丁○○於偵查及本院審理
    中就其友人綽號「大胖」男子借用其所有之門號0000000000
    號行動電話撥打至0000000000號，並對接聽電話者稱「大仔
    你在那裡」等語後，丁○○即搭載綽號「大胖」男子至宜蘭
    縣礁溪鄉玉田廟附近，丁○○乃交付綽號「大胖」男子購買
    海洛因之價金1千元，由綽號「大胖」男子前往交易海洛因
    ，嗣帶回海洛因1包予丁○○等重要情節，前後證述一致，
    並有甲○○所有之門號0000000000號行動電話通聯紀錄1份
    在卷可參（見97偵919號卷(二)第54頁、第56頁至第57頁），
    堪認屬實。
  2.惟證人丁○○並未與門號0000000000號行動電話接聽者直接
    對話，該人是否為被告已容有疑義，況一般人對於較年長者
    不乏有尊稱為「大仔」之習慣，尚難僅以證人丙○○亦稱呼
    被告為「大仔」（見97偵919號卷(一)第38頁、本院卷第66頁
    ），即推論與綽號「大胖」男子通話之人為被告，且丁○○
    即未參與對話，顯然亦無法完全知悉實際對話內容，尚難以
    事後丁○○以1千元價金取得海洛因1包，即遽認綽號「大胖
    」男子與門號0000000000號行動電話接聽者係聯絡交易海洛
    因事宜，況丁○○搭載綽號「大胖」男子至宜蘭縣礁溪鄉玉
    田廟附近，於交付綽號「大胖」男子購買海洛因價金1千元
    後，並未隨同綽號「大胖」男子前往交易海洛因，則綽號「
    大胖」男子究有無與他人交易海洛因？如何交易？交易金額
    為何？丁○○均未親自見聞，亦難僅以綽號「大胖」男子返
    回時交付丁○○海洛因1包，即推論綽號「大胖」男子係與
    被告交易海洛因，至於扣案附表三編號1、4至8所示物品，
    為被告販賣海洛因予乙○○使用之物，已如前述，惟尚難遽
    此即推論被告亦有販賣海洛因予丁○○甚明，凡此，均不足
    以證明被告有於97年2月24日在宜蘭縣礁溪鄉玉田廟附近，
    以1千元之價格，販賣海洛因1包予丁○○之行為。
  (二)販賣第二級毒品甲基安非他命予丙○○部分：
  1.證人丙○○於97年4月1日偵查中證述：「（問：0000000000
    號行動電話是你使用？）是。（問：0000000000號行動電話
    是何人使用？）甲○○。（問：你的電話和上開0000000000
    號行動電話在97年2月23日至25日均有聯絡，目的為何《提
    示雙向通聯紀錄》？）當時我的毒癮還沒有戒掉，我是向甲○○購買安非他命。（問：接聽電話的人是誰？）甲○○本
    人，我都稱呼他『大仔』。（問：你向甲○○買過幾次毒品
    ？）2次。（問：買海洛因或安非他命？）安非他命，都是
    下午的時候，是2月23日、2月25日各1次。（問：這2次向甲○○買了多少錢？）各買1千元。（問：是何人與你交易？
    ）甲○○本人。（問：交易地點在何處？）在甲○○家裡面
    。（問：甲○○住何處？）他住在玉田國小附近。（問：你
    有付錢給甲○○？）有，每次都當場付1千元給甲○○。（
    問：安非他命如何包裝？）用夾鏈袋包裝。（問：你確定買
    到的是安非他命？）我確定，因為我回去有施用，用了有效
    果。（問：警方有脅迫或教導你到地檢署要如何對檢察官陳
    述？）沒有。」等語（見97偵919號卷(一)第37頁至第38頁）
    ；於97年5月30日偵查中證述：「（問：是否認識乙？）認
    識。（問：《告以乙於97年5月14日證述內容》似與你先前
    所陳述之內容有所出入，有何意見？）有1次甲○○是叫人
    拿安非他命到我家，我向甲○○買1千元，那個人我不認識
    ，約30多歲的男生，是我去甲○○住處買那2次之前，約是
    在97年2月中，應該是過年後的事，甲○○只有這1次叫別人
    拿安非他命到我家給我，安非他命是用透明夾鏈袋裝的，我
    確定那人交給我的是安非他命，因為後來我有施用，用了也
    有效果，我印象中乙好像不在場，我不知道乙有沒有向甲○○買，也不知道他們2人認不認識。（問：這次你有無付錢
    ？）有，我當場付1千元給那名男子。（問：為何確定那男
    子是甲○○叫他來的？）因為我當時只有跟甲○○聯絡買安
    非他命，甲○○也有告訴我他要叫別人拿來給我。」等語（
    見97偵919號卷(一)第123頁至第124頁）；於97年11月26日本
    院審理中證述：「（問：0000000000號行動電話是否為你使
    用？）是。（問：是否知悉0000000000號行動電話何人使用
    ？）忘記了。（問：《提示偵卷(一)第33頁倒數第8行起並告
    以要旨》所言是否實在？）電話是甲○○在使用沒錯。（問
    ：你如何稱呼甲○○？）建福兄。（問：《提示偵卷(一)第38
    頁第3行起並告以要旨》是否稱呼被告為『大仔』？）『大
    仔』跟『阿兄』不一樣嗎，都是大哥的尊稱，我2種都有叫
    ，有時叫他『大仔』，有時叫他『建福兄』。（問：有無向
    被告購買過毒品？）沒有。（問：從來都沒有嗎？）沒有。
    （問：《提示偵卷(一)第33頁倒數第5行起並告以要旨》所言
    是否實在？）我當時確實有這樣講，但這是刑警隊三組小隊
    長叫我這樣講。（問：《提示上開卷宗第38頁第7行起並告
    以要旨》所言是否實在？）這都是小隊長叫我這樣講的，偵
    查中是他們帶我去，我怕他們找我麻煩。（問：《提示上開
    卷宗第38頁倒數第9行起並告以要旨》所言是否實在？）這
    也是警察叫我這樣講，我怕他們事後找我麻煩，我認為法院
    比較公正，所以現在講實話，且我現在在執行，也沒有施用
    毒品，出去之後也不怕他們找我麻煩。（問：《提示上開卷
    宗第123頁倒數第6行起並告以要旨》所言是否實在？）都沒
    有。（問：既然沒有，為何這樣講？）是警察帶我去開庭，
    所以我才這樣講。（問：你於97年2月23日與97年2月25日都
    有用電話與被告甲○○聯絡之目的？）我想打麻將，問他有
    沒有欠人。（問：警察如何叫你配合？）他們告訴我，如果
    我配合他們，他們就不對我驗尿。（問：警察有無叫你講什
    麼？）警察叫我說是到甲○○家向他買安非他命。（問：你
    於97年2月23日與97年2月25日是否都有施用毒品？）有，都
    施用安非他命。（問：毒品來源？）『阿草』給我的。（問
    ：你與甲○○認識多久？）好幾年，約2、3年左右。（問：
    與甲○○有何冤仇？）沒有。」等語（見本院卷第65頁至第
    68頁）。
  2.綜觀證人丙○○於偵查及本院審理中證述已完全不一致，其
    證詞已有瑕疵，而證人丙○○雖有於97年2月23日至97年2月
    25日持用門號0000000000號行動電話與被告所有之門號0000
    000000號行動電話聯絡，惟通話目的繁多，尚難據此即推論
    其等係聯絡交易甲基安非他命事宜，且被告於97年12月17日
    本院審理中亦供稱：丙○○曾至伊住處等語（見本院卷第10
    1頁），故證人丙○○持用電話與被告通話地點距離被告住
    處甚為接近，亦屬常情，至於扣案附表三編號4至8所示物品
    係供被告販賣海洛因予乙○○使用之物，已如前述；而扣案
    附表三編號3所示甲基安非他命7包（合計驗餘淨重27.82公
    克），雖經本院囑託內政部警政署刑事警察局鑑定，結果均
    含有甲基安非他命成分，此有該局98年2月12日刑鑑字第098
    0003502號鑑定書1份在卷可參（見本院卷第118頁），然承
    前述，被告有施用甲基安非他命之毒癮，復觀諸扣案之甲基
    安非他命亦尚未超過施用甲基安非他命者可能持有之數量，
    綜上所述，尚難以上開通聯紀錄及電子地圖、扣案附表三編
    號3至8、15所示物品佐證證人丙○○於偵查中所述係屬真實
    ，則自難以證人丙○○有瑕疵之偵查中證詞遽為不利於被告
    之認定。
  (三)從而，本件檢察官所舉之上開證據，尚不足以證明被告有此
    部分販賣第一級毒品海洛因、販賣第二級毒品甲基安非他命
    之犯行。此外，復查無其他積極證據，足認被告有何上開犯
    行，依前揭法條規定及判例要旨，不能證明被告犯罪，自均
    應為被告無罪之諭知。
、適用之法律：
一、程序法方面：刑事訴訟法第299條第1項前段、第301條第1項
    。
二、實體法方面：毒品危害防制條例第4條第1項、第11條第2項
    、第18條第1項前段、第19條第1項，刑法第11條前段、第28
    條、第51條第5款、第59條。
本案經檢察官黃正綱到庭執行職務。
中    華    民    國    98    年    4    月     22    日
            刑事第三庭  審判長法  官  林惠玲
                              法  官  劉家祥
                              法  官  蘇錦秀
以上正本證明與原本無異。
如不服本判決應於收受本判決後10日內向本院提出上訴書狀，並
應敘述具體理由。若未敘述理由者，應於上訴期間屆滿後20日內
向本院補提理由書狀（均須按他造當事人之人數附繕本）。
                              書記官  劉晨輝
中    華    民    國    98    年    4     月    24    日
附表一：販賣海洛因部分
┌─┬───┬───┬─────┬────┬──────┬────────┬────┬─────────┐
│編│行為人│交易  │交易時間  │交易地點│交易物品、價│  交易方式      │所犯法條│所宣告之刑        │
│號│      │對象  │（民國）  │        │格（新臺幣）│                │、罪名  │                  │
├─┼───┼───┼─────┼────┼──────┼────────┼────┼─────────┤
│  │甲○○│乙○○│97年2月上 │宜蘭縣壯│ 海洛因、   │乙○○直接到被告│毒品危害│有期徒刑拾伍年肆月│
│  │      │      │旬某日    │圍鄉土圍│ 1千元      │甲○○住處向吳建│防制條例│，扣案之第一級毒品│
│  │      │      │          │路10號被│            │福購買海洛因1千 │第4條第1│海洛因拾壹包（合│
│  │      │      │          │告甲○○│            │元，由甲○○交付│項之販賣│計淨重伍壹點肆肆公│
│1 │      │      │          │住處    │            │數量不詳之海洛因│第一級毒│克）沒收銷燬之；扣│
│  │      │      │          │        │            │予乙○○，並收取│品罪。  │案如附表三編號4至8│
│  │      │      │          │        │            │1千元之價金。   │        │所示物品均沒收；販│
│  │      │      │          │        │            │                │        │賣第一級毒品所得新│
│  │      │      │          │        │            │                │        │臺幣壹仟元沒收，如│
│  │      │      │          │        │            │                │        │全部或一部不能沒收│
│  │      │      │          │        │            │                │        │時，以其財產抵償之│
│  │      │      │          │        │            │                │        │。                │
├─┼───┼───┼─────┼────┼──────┼────────┼────┼─────────┤
│  │甲○○│乙○○│97年2月上 │宜蘭縣壯│ 海洛因、   │乙○○直接到被告│毒品危害│有期徒刑拾伍年陸月│
│  │      │      │旬某日    │圍鄉土圍│ 3千元      │甲○○住處向吳建│防制條例│，扣案之第一級毒品│
│  │      │      │          │路10號被│            │福購買海洛因3千 │第4條第1│海洛因拾壹包（合│
│  │      │      │          │告甲○○│            │元，由甲○○交付│項之販賣│計淨重伍壹點肆肆公│
│2 │      │      │          │住處    │            │數量不詳之海洛因│第一級毒│克）沒收銷燬之；扣│
│  │      │      │          │        │            │予乙○○，並收取│品罪。  │案如附表三編號4至8│
│  │      │      │          │        │            │3千元之價金。   │        │所示物品均沒收；販│
│  │      │      │          │        │            │                │        │賣第一級毒品所得新│
│  │      │      │          │        │            │                │        │臺幣仟元沒收，如│
│  │      │      │          │        │            │                │        │全部或一部不能沒收│
│  │      │      │          │        │            │                │        │時，以其財產抵償之│
│  │      │      │          │        │            │                │        │。                │
├─┼───┼───┼─────┼────┼──────┼────────┼────┼─────────┤
│  │甲○○│乙○○│97年2月上 │宜蘭縣壯│ 海洛因、   │乙○○直接到被告│毒品危害│有期徒刑拾伍年肆月│
│  │、真實│      │旬某日    │圍鄉土圍│ 1千元      │甲○○住處向吳建│防制條例│，扣案之第一級毒品│
│  │姓名年│      │          │路10號被│            │福購買海洛因1千 │第4條第1│海洛因拾壹包（合│
│  │籍不詳│      │          │告甲○○│            │元，由真實姓名年│項之販賣│計淨重伍壹點肆肆公│
│  │之成年│      │          │住處    │            │籍不詳之成年男子│第一級毒│克）沒收銷燬之；扣│
│3 │男子  │      │          │        │            │交付數量不詳之海│品罪。  │案如附表三編號4至8│
│  │      │      │          │        │            │洛因予乙○○，並│        │所示物品均沒收；販│
│  │      │      │          │        │            │收取1千元之價金 │        │賣第一級毒品所得新│
│  │      │      │          │        │            │。              │        │臺幣壹仟元與真實姓│
│  │      │      │          │        │            │                │        │名年籍不詳之成年男│
│  │      │      │          │        │            │                │        │子連帶沒收，如全部│
│  │      │      │          │        │            │                │        │或一部不能沒收時，│
│  │      │      │          │        │            │                │        │以其財產抵償之。  │
└─┴───┴───┴─────┴────┴──────┴────────┴────┴─────────┘
附表二：持有第二級毒品大麻部分
┌─┬───┬─────┬─────┬─────────┬────┬───────┐
│編│行為人│持有時間  │持有物品、│  持有方式        │所犯法條│  所宣告之刑  │
│號│      │（民國）  │數量      │                  │、罪名  │              │
├─┼───┼─────┼─────┼─────────┼────┼───────┤
│1 │甲○○│96年9月間 │大麻1包（ │於96年9月間某日在 │毒品危害│處有期徒刑肆月│
│  │      │某日      │淨重0.46公│基隆市某處，被告吳│防制條例│，扣案之第二級│
│  │      │          │克）      │建福明知真實姓名年│第11條第│毒品大麻壹包（│
│  │      │          │          │籍不詳之綽號「淑欽│2項之持 │淨重零點肆陸公│
│  │      │          │          │」女子所交付之大麻│有第二級│克）沒收銷燬之│
│  │      │          │          │1包，係屬第二級毒 │毒品罪。│。            │
│  │      │          │          │品，仍未經許可而持│        │              │
│  │      │          │          │有，並攜回宜蘭縣壯│        │              │
│  │      │          │          │圍鄉○○路10號住處│        │              │
│  │      │          │          │藏放。            │        │              │
└─┴───┴─────┴─────┴─────────┴────┴───────┘
附表三：
┌──┬───────┬────────┬───┬──┬──────────────┐
│編號│ 物品名稱     │      數  量    │所有人│是否│ 供何人及何犯罪使用之物     │
│    │              │                │      │沒收│                            │
├──┼───────┼────────┼───┼──┼──────────────┤
│ 1  │海洛因31包    │合計淨重51.44公 │甲○○│ 是 │違禁物，依毒品危害防制條例第│
│    │              │克              │      │    │18條第1項前段規定沒收銷燬。 │
├──┼───────┼────────┼───┼──┼──────────────┤
│ 2  │大麻1包       │淨重0.46公克    │甲○○│ 是 │違禁物，依毒品危害防制條例第│
│    │              │                │      │    │18條第1項前段規定沒收銷燬。 │
├──┼───────┼────────┼───┼──┼──────────────┤
│ 3  │安非他命7包   │合計驗餘淨重27. │甲○○│ 否 │經內政部警政署刑事警察局鑑定│
│    │              │82公克          │      │    │結果均含有第二級毒品甲基安非│
│    │              │                │      │    │他命成分，惟無證據證明與本案│
│    │              │                │      │    │販賣有關。                  │
├──┼───────┼────────┼───┼──┼──────────────┤
│    │未使用過之夾鏈│2號：27個       │甲○○│ 是 │為甲○○所有，供甲○○單獨或│
│    │袋            │3號：519個      │      │    │甲○○與真實姓名年籍不詳之成│
│ 4  │              │4號：1個        │      │    │年男子共同販賣海洛因使用之物│
│    │              │5號：5個        │      │    │。                          │
│    │              │合計：552個     │      │    │                            │
├──┼───────┼────────┼───┼──┼──────────────┤
│    │電子秤        │2台             │甲○○│ 是 │為甲○○所有，供甲○○單獨或│
│ 5  │              │                │      │    │甲○○與真實姓名年籍不詳之成│
│    │              │                │      │    │年男子共同販賣海洛因使用之物│
│    │              │                │      │    │。                          │
├──┼───────┼────────┼───┼──┼──────────────┤
│    │白色小湯匙    │1支             │甲○○│ 是 │為甲○○所有，供甲○○單獨或│
│ 6  │              │                │      │    │甲○○與真實姓名年籍不詳之成│
│    │              │                │      │    │年男子共同販賣海洛因使用之物│
│    │              │                │      │    │。                          │
├──┼───────┼────────┼───┼──┼──────────────┤
│    │攪拌機        │1台             │甲○○│ 是 │為甲○○所有，供甲○○單獨或│
│ 7  │              │                │      │    │甲○○與真實姓名年籍不詳之成│
│    │              │                │      │    │年男子共同販賣海洛因使用之物│
│    │              │                │      │    │。                          │
├──┼───────┼────────┼───┼──┼──────────────┤
│    │磨粉器        │1組             │甲○○│ 是 │為甲○○所有，供甲○○單獨或│
│ 8  │              │                │      │    │甲○○與真實姓名年籍不詳之成│
│    │              │                │      │    │年男子共同販賣海洛因使用之物│
│    │              │                │      │    │。                          │
├──┼───────┼────────┼───┼──┼──────────────┤
│ 9  │吸食器        │1組             │甲○○│ 否 │為甲○○所有，供甲○○施用甲│
│    │              │                │      │    │基安非他命使用之物。        │
├──┼───────┼────────┼───┼──┼──────────────┤
│ 10 │提撥管        │3支             │甲○○│ 否 │為甲○○所有，供甲○○施用海│
│    │              │                │      │    │洛因、甲基安非他命使用之物。│
├──┼───────┼────────┼───┼──┼──────────────┤
│ 11 │玻璃球        │1個             │甲○○│ 否 │為甲○○所有，供甲○○施用甲│
│    │              │                │      │    │基安非他命使用之物。        │
├──┼───────┼────────┼───┼──┼──────────────┤
│ 12 │新臺幣5萬2千7 │百元鈔：102張   │甲○○│ 否 │為甲○○所有，然無證據證明係│
│    │百元          │5百元鈔：25張   │      │    │販賣海洛因所得。            │
│    │              │千元鈔：30張    │      │    │                            │
├──┼───────┼────────┼───┼──┼──────────────┤
│ 13 │已使用過之夾鏈│1號：7個        │甲○○│ 否 │為甲○○所有，供甲○○施用海│
│    │袋            │2號：2個        │      │    │洛因、甲基安非他命使用之物。│
│    │              │合計：9個       │      │    │                            │
├──┼───────┼────────┼───┼──┼──────────────┤
│    │Motorola廠牌藍│1支             │甲○○│ 否 │為甲○○所有，然無證據證明係│
│    │銀色行動電話（│                │      │    │供販賣海洛因或持有大麻使用之│
│ 14 │內插門號093847│                │      │    │物。                        │
│    │8982號SIM卡1張│                │      │    │                            │
│    │）            │                │      │    │                            │
├──┼───────┼────────┼───┼──┼──────────────┤
│    │LG廠牌粉紅色加│1支             │甲○○│ 否 │為甲○○所有，然無證據證明係│
│ 15 │銀邊行動電話（│                │      │    │供販賣海洛因或持有大麻使用之│
│    │內插門號093691│                │      │    │物。                        │
│    │8575號SIM卡1張│                │      │    │                            │
│    │）            │                │      │    │                            │
└──┴───────┴────────┴───┴──┴──────────────┘
【附錄本案論罪科刑法條】
★毒品危害防制條例第4條第1項：
製造、運輸、販賣第一級毒品者，處死刑或無期徒刑；處無期徒
刑者，得併科新臺幣1千萬元以下罰金。
★毒品危害防制條例第11條第2項：
持有第二級毒品者，處2年以下有期徒刑、拘役或新臺幣3萬元以
下罰金。


司法院資訊處製作；財團法人民間司法改革基金會備份。
